# **Marcos Eduardo Aliaga Echegaray**

# TÉCNICO DE INGENIERÍA DE SOFTWARE CON I.A

Poseo una sólida formación técnica que combina habilidades de desarrollo de software con conocimientos especializados en las últimas tecnologías de Inteligencia Artificial (IA). También, cuento con una amplia experiencia y conocimiento en desarrollo web (Desarrollador Web Junior) y aplicaciones móviles en Android.



#### **PERFIL**

#### **EMAIL:**

marcxsaliaga@gmail.com

### **TELÉFONO:**

+51 907 908 469

## **EXPERIENCIA LABORAL**

#### **BRONPERU SAC**

#### ASISTENTE ADMINISTRATIVO

2021-08 - 2022-01

- Cumplimiento eficiente de las tareas asignadas.
- Elaboración de informes y reportes.
- Mantenimiento de la base de datos y registros.
- Gestión de tareas y plazos.

### BITEL

## **DESAROLLADOR WEB Y ASESOR COMERCIAL**

2023-04 - 2023-06

- Atención y servicio al cliente.
- Gestión de documentación y archivos.
- Mantenimiento de la base de datos y registros.
- Desarrollo de proyectos y programas.

## **JADAR**

## **DESAROLLADOR WEB**

2023-10 - 2023-11

- Creación de páginas y sitios web funcionales e intuitivos para el usuario.
- Integración de APIs y servicios web para mejorar la funcionalidad y experiencia del usuario.
- Realización de pruebas unitarias y de integración para garantizar la calidad del código y la funcionalidad.
- Mantenimiento y actualización de aplicaciones y páginas web.
- Implementación de sistemas de gestión de contenidos como WordPress, Drupal o Joomla.

#### **FUNDICION CENTRAL**

#### DESARROLLADOR DE SOFTWARE CON I.A.

2023-07 - 2023-12

- Desarrollo de un chatbot de servicio y atención al cliente con inteligencia artificial.
- Rediseño de la página web.
- Mantenimiento de la base de datos y registros.
- Utilización de técnicas de procesamiento de lenguajes naturales y aprendizaje automático.

# Movilnet Perú Comunicaciones S.A.C TECNICO EN SISTEMAS

2024-01 - 2024-05

- Líder de área de sistemas.
- Creación de páginas y sitios web funcionales e intuitivos para el usuario.
- Desarrollo de páginas web con LARAVEL y PHP.
- Implementación y personalización de sistemas ERP y CRM para optimizar los procesos empresariales.
- Configuración de flujos de trabajo y automatización de procesos en CRM para mejorar la eficiencia operativa.

#### **EDUCACIÓN**

# Técnico en Ingeniería en Software con Especialización en Inteligencia Artificial

• SENATI 2020-2023

## **HABILIDADES**

# Programación y Desarrollo de Software:

Conocimientos sólidos en programación, con experiencia en lenguajes como Python, Java y C++. Desarrollo de proyectos académicos que involucran la implementación de algoritmos de aprendizaje automático y técnicas de procesamiento de datos.

# Conocimientos en Inteligencia Artificial y Aprendizaje Automático:

Experiencia académica en los principios fundamentales de la inteligencia artificial y el aprendizaje automático. Participación en proyectos académicos que abordaron problemas del mundo real utilizando algoritmos de IA, como reconocimiento de patrones y clasificación.

# Habilidades en Diseño de Software y Arquitectura:

Capacidad para diseñar arquitecturas de software eficientes y escalables. Desarrollo de soluciones modulares durante proyectos académicos, considerando la integración de técnicas de inteligencia artificial en sistemas más amplios.

# Resolución de Problemas y Pensamiento Analítico:

Habilidad demostrada en la resolución de problemas complejos mediante enfoques analíticos. Análisis de datos para mejorar modelos de aprendizaje automático y ajuste de algoritmos para optimizar el rendimiento.

# **IDIOMAS**

- Español
- Inglés Intermedio

# HABILIDADES TECNICAS

- FrontEnd: HTML, CSS, JavaScript, React y Angular.
- **BackEnd:** Java, Python, JavaScript, PHP y Laravel.
- Bases de Datos: MySQL, Oracle, Microsoft Azure, PostgreSQL y SQL Server.

# **REFERENCIAS**

- Betzabe Soto Quintana (+51 919 456 642) GERENTE GENERAL, BRONPERU SAC
- David Hugo Arévalo López (+51 977 616 873)
   GERENTE GENERAL, JADAR S.R.L
- David Antenor Sáenz Tarazona (+51 989 629 509)
   GERENTE TECNICO, FUNDICION CENTRAL

## **CERTIFICADOS**

- CERTIFICADO DE PRACTICAS PROFESIONALES (JADAR)
- FORMACION PRACTICA / PROYECTO DE INNOVACION Y/O MEJORA (FUNDICION CENTRAL)

# **ANEXO 20** FICHA DE CALIFICACIÓN DEL PROYECTO DE INNOVACIÓN Y/O MEJORA EN LA EMPRESA

1) PROGRAMA	Ingeniería de software con Inteligencia Artificial (DUAL)  Ingeniería de software con Inteligencia Artificial		
2) CARRERA:			
3) APELLIDOS Y	NOMBRES DEL APRENDIZ:		
Aliaga Echega	aray, Marcos Eduardo		
4) INGRESO:	04/09/2023 ID Nº : 1349412		
5) EMPRESA:	Fundición Central S.A.		
DIRECCIÓN:	Distrito de Ate, Rene Descartes 170, Lima 15012  DENOMINACIÓN DEL PROYECTO DE INNOVACIÓN Y/O MEJORA		
Desarrollo e i	mplementación de una página web de una empresa metalúrgica integrado con		
un chatbot de	e servicio y atención al clientes con técnicas de procesamiento de lenguajes endizaje automático.		

# 6) CALIFICACIÓN POR LA EMPRESA:

Área de aplicación en la empresa:

N°		CALIFICACIÓN	
	CRITERIOS DE EVALUACIÓN	PUNTAJE MÁXIMO	PUNTAJE OBTENIDO
01	Factibilidad de aplicación del trabajo de innovación y/o mejora	07	06
02	Beneficios que se espera generará la aplicación	05	04
03	Cuantificación e indicadores adecuados para medir los resultados de la innovación y/o mejora	03	03
04	Relación entre la inversión estimada versus los resultados a obtenerse (costo/beneficio). Estimado del retorno de la inversión	05	05
		TOTAL	18

Desarrollo de Software con I.A.

## NOTA:

- El evaluador calificará considerando como base el puntaje máximo señalado.
- La suma de puntajes obtenidos es la nota del proyecto de innovación y/o mejora.

Lima, 19 de diciembre del 2023 Lugar y fecha:

Nombre y firma del representante de la empresa

CALIFICACIÓN DEL PROYECTO (Sumatoria de los puntajes obtenidos por cada criterio de evaluación)

En números En letras Diesiocho



# CERTIFICADO DE PRÁCTICAS PROFESIONALES

## **JADAR**

Jr. Punta Pejerrey 589 El Sol de la Molina, Lima-Perú

13 de Noviembre de 2023

ventas@jadar.com.pe

Por la presente, JADAR certifica que:

INDAR DAVID HUGO AREVALO LOPEZ

DNI 10060486 GERENTE GENERAL JADAR S.R.L.

Marcos Eduardo Aliaga Echegaray con cédula de identidad número 81697730

Ha llevado a cabo sus prácticas profesionales en nuestra empresa, desempeñándose en el área de *Ingeniería en Software con I.A.* durante el período comprendido desde el 9 de Octubre del 2023 hasta el 9 de Noviembre del 2023.

Durante su tiempo con nosotros, el Sr. Marcos Eduardo Aliaga Echegaray demostró un alto nivel de compromiso, responsabilidad y dedicación en la realización de las tareas asignadas. Participó activamente en *Desarrollo e implementación de una página web* y contribuyó positivamente al ambiente de trabajo.

Este certificado se emite a solicitud del interesado y a los efectos que considere pertinentes.

Atentamente,

Este certificado es válido únicamente como constancia de las prácticas profesionales realizadas en *JADAR* por el período mencionado y no implica la existencia de una relación laboral más allá de dicho periodo.